bg-BG: Текстура на масажен камък: Груба; Гладка; Други
fi: Hierontakivien rakenne: Karkea; Sileä; Muu
ko: 마사지 스톤 질감: 거친; 매끄러운; 기타
es: Textura de la piedra de masaje: Áspero; Suave; Otros
hu: Masszázskő textúrája: Érdes; Sima; Egyéb
zh-CN: 按摩石纹理: 粗糙; 光滑; 其他
vi: Kết cấu đá mát-xa: Nhám; Nhẵn; Khác
pl: Tekstura kamienia do masażu: Szorstkie; Gładki; Inne
it: Struttura della pietra per massaggio: Ruvido; Liscio; Altro
cs: Textura masážního kamene: Hrubá; Hladký; Jiné
de: Textur des Massagesteins: Rau; Glatt; Sonstiges
tr: Masaj taşı dokusu: Pürüzlü; Pürüzsüz; Diğer
en: Massage stone texture: Rough; Smooth; Other
sv: Textur massagestenar: Grov; Slät; Övrigt
sk-SK: Textúra masážneho kameňa: Drsný; Hladký; Iné
hr-HR: Tekstura masažnog kamena: Hrapav; Glatka; Ostalo
nb: Massasjesteintekstur: Ujevn; Glatt; Annet
da: Massagestenstekstur: Ru; Glat; Andet
nl: Textuur massagestenen: Ruw; Glad; Andere
lt-LT: Masažo akmens tekstūra: Grubus; Glotnus; Kita
pt-BR: Textura de pedra de massagem: Áspera; Suave; Outro
pt-PT: Textura de pedra de massagem: Áspera; Macio; Outro
ja: マッサージストーンテクスチャ: 粗い; スムース; その他
zh-TW: 能量石紋理: 粗糙; 光滑; 其他
fr: Texture de la pierre de massage: Rugueux; Lisse; Autre
el: Υφή λίθου μασάζ: Τραχιά; Ήπια; Άλλο
ru: Текстура массажного камня: Грубый; Гладкий; Другое
ro-RO: Textura pietrei de masaj: Aspră; Netedă; Altele
th: เนื้อสัมผัสของหินนวด: ผิวหยาบ; เรียบ; อื่นๆ
sl-SI: Tekstura masažnega kamna: Groba; Gladka; Drugo